臺灣高雄地方法院刑事判決　　　　　　　94年度訴字第1745號
公　訴　人　臺灣高雄地方法院檢察署檢察官
被　　　告　甲○○　男　36歲.
上列被告因違反毒品危害防制條例案件，經檢察官提起公訴（94
年度毒偵字第2481號），本院合議庭裁定由受命法官獨任進行簡
式審判程序，茲判決如下：
    主  文
甲○○施用第一級毒品，處有期徒刑捌月，扣案之第一級毒品海
洛因壹包（淨重零點貳柒公克，空包裝重零點貳公克）沒收銷燬
之；又施用第二級毒品，處有期徒刑肆月。應執行有期徒刑壹拾
月，扣案之第一級毒品海洛因壹包（淨重零點貳柒公克，空包裝
重零點貳公克）沒收銷燬之。
    事  實
一、甲○○曾於民國90年間因施用第 1級毒品案件，經本院以90
    年度訴字第207號刑事判決判處有期徒刑1年10月，經上訴由
    臺灣高等法院高雄分院以90上訴字第1145號刑事判決駁回上
    訴確定；復於91年間因施用第1、2級毒品案件，經本院以91
    年度訴字第1283號刑事判決分別判處有期徒刑8月、5月，應
    執行有期徒刑1年確定，經送監接續執行，甫於93年 9月7日
    縮短刑期假釋出監並付保護管束，至94年5月5日保護管束期
    滿（不構成累犯）。其前於89年間因施用毒品案件，經本院
    以89年度毒聲字第5834號裁定送勒戒處所觀察、勒戒後，認
    有繼續施用毒品之傾向，經本院以89年度毒聲字第9515號裁
    定令入戒治處所施以強制戒治，並以90年度毒聲字第2321號
    裁定停止戒治付保護管束，復以90年度毒聲字第7065號裁定
    撤銷停止戒治令入戒治處所施以強制戒治，於91年9月8日強
    制戒治執行完畢釋放。詎其於假釋期間不知悔改，明知海洛
    因及甲基安非他命業經公告為毒品危害防制條例第2條第2項
    所列管之第1、2級毒品，不得非法持有、施用，復基於施用
    第1級毒品海洛因、第2級毒品甲基安非他命之犯意，於前揭
    強制戒治執行完畢釋放後5年內，於94年3月11日上午 9時許
    ，在其友人綽號「阿華」位於高雄市三民區不詳住址之住處
    內，將海洛因摻入香菸內點燃吸食或將甲基安非他命以鋁箔
    紙隔熱燒烤吸食煙霧之方式，施用第1級毒品海洛因、第2級
    毒品甲基安非他命各1次。嗣經警方於94年3月11日下午 1時
    許，在高雄市○○區○○路與陽明路口處臨檢而查獲，並扣
    得海洛因1包（淨重0.27公克，空包裝重0.2公克），且於94
    年3月11日下午3時50分採尿送驗後，始知上情。
二、案經高雄市政府警察局保安警察大隊報請臺灣高雄地方法院
    檢察署檢察官偵查起訴。
    理  由
一、本案被告甲○○所犯係死刑、無期徒刑、最輕本刑為 3年以
    上有期徒刑以外之罪，其於準備程序就前揭被訴事實為有罪
    之陳述，經受命法官告知簡式審判程序之旨，並聽取其與公
    訴人之意見後，本院認無不得或不宜改依簡式審判程序進行
    之處，爰依刑事訴訟法第273條之1第1項、第284 條之1，裁
    定本件由受命法官獨任進行簡式審判程序，合先敘明。
二、訊據被告對其於上揭時、地分別施用第1級毒品海洛因及第2
    級毒品甲基安非他命之事實，於本院審理時（參見本院94年
    6月14日審判筆錄）坦承不諱，且有扣案粉末1包，經送驗後
    係第1級毒品海洛因（淨重0.27公克，空包裝重0.2公克），
    此有法務部調查局94年5月11日調科壹字第220019831號鑑定
    通知書1紙（參見偵查卷宗第31頁）附卷可稽。另查：
  (一)被告係於94年3月11日下午3時50分，經臺灣高雄地方法院檢
    察署委託警方採集被告尿液送驗結果，分別呈嗎啡、甲基安
    非他命陽性反應，此有高雄市立凱旋醫院94年 3月21日轉碼
    編號00000000濫用藥物尿液檢驗報告及毒品案件嫌疑人尿液
    採證代碼表各 1紙（參見偵查卷宗第52頁、第53頁）附卷可
    稽，足見被告確有施用第1、2級毒品海洛因、甲基安非他命
    之事實無訛。
  (二)按海洛因施用入人體後水解還原成嗎啡，再循嗎啡之代謝方
    式排出體外，業據行政院衛生署藥物食品檢驗局73藥檢壹字
    第030221號函說明綦詳，且依醫學臨床實驗及根據英國藥學
    會出版ＩｓｏｌａｔｉｏｎａｎｄＩｎｄｅｎｔｉｆｉｃａ
    ｔｉｏｎｏｆＤｒｕｇｓ一書第 293頁載明：海洛因經注射
    入人體後，在體內迅速水解成６ＭｏｎｏａｃｅｔｙＩｍｏ
    ｒｐｈｉｎｅ，再緩緩繼續水解成嗎啡，然後再循嗎啡之謝
    方式排出，同書第431至432頁並載有：嗎啡經注射入人體後
    ，約50%以上於 8小時內自尿中排出，至24小時排出約90%，
    但48小時後仍有微量可檢出等語。又甲基安非他命經口服投
    與後，約70%於 24小時內可自尿液中排出，而其尿液內含甲
    基安非他命成分之檢出，與投與甲基安非它命的量、個人體
    質、檢驗儀器之精密度有關，通常採尿化驗是否呈陽性反應
    ，應以投與後24小時內所採者為宜，此亦有行政院衛生署藥
    物食品檢驗局（80）藥檢醫字第4529號函可查。是參酌前揭
    報告，被告自白於前揭時間分別有施用第 1級毒品海洛因、
    第2級毒品甲基安非他命各1次之犯行等語，核與事實相符，
    應堪採信。
  (三)另犯毒品危害防制條例第10條施用第1級、第2級毒品之罪者
    ，檢察官應先聲請法院裁定將被告令送勒戒處所觀察、勒戒
    ，經觀察、勒戒後，認有繼續施用毒品傾向者，應由檢察官
    聲請法院裁定將被告令入戒治處所施以強制戒治，且經強制
    戒治執行完畢釋放後， 5年內再犯第10條之罪，檢察官應依
    一般刑事訴訟程序予以起訴論罪科刑，此觀諸毒品危害防制
    條例第20條第1項、第 2項、第23條第2項前段規定自明。經
    查，被告前於89年間因施用毒品案件，經本院以89年度毒聲
    字第5834號裁定送勒戒處所觀察、勒戒後，認有繼續施用毒
    品之傾向，經本院以89年度毒聲字第9515號裁定令入戒治處
    所施以強制戒治，並以90年度毒聲字第2321號裁定停止戒治
    付保護管束，復以90年度毒聲字第7065號裁定撤銷停止戒治
    令入戒治處所施以強制戒治，於91年9月8日強制戒治執行完
    畢釋放等情之事實，此有臺灣高等法院被告全國前案紀錄表
    、本院被告院內索引卡紀錄表、臺灣高雄地方法院檢察署刑
    案資料查註紀錄表各 1紙附卷可參。被告前既曾因施用毒品
    案件，經強制戒治後，復因施用毒品，其於前開強制戒治執
    行完畢釋放後 5年內，再犯本案施用毒品罪，依毒品危害防
    制條例第23條第 2項之規定，屬應依法論罪科刑之行為，依
    前開說明，本案被告上開所為，係於91年9月8日強制戒治執
    行完畢釋放後 5年內，再犯毒品危害防制條例第10條第1、2
    項施用第1、2級毒品罪，事證明確，被告上開犯行洵堪認定
    。
三、按海洛因、甲基安非他命為毒品危害防制條例第2條第2項第
    1、2款所明定之第1、2級毒品。核被告所為，係犯同條例第
    10條第1項之施用第 1級毒品罪及同條例第10條第2項之施用
    第 2級毒品罪。被告分別持有第1、2級毒品進而施用，持有
    之低度行為各為施用之高度行為所吸收，均不另論持有毒品
    之罪。被告所犯上開 2罪，罪名各別，行為互異，應分論併
    罰。爰審酌被告前因施用毒品案件經強制戒治執行完畢釋放
    後，且被告曾於90年間因施用第 1級毒品案件，經本院以90
    年度訴字第207號刑事判決判處有期徒刑1年10月，經上訴由
    臺灣高等法院高雄分院以90上訴字第1145號刑事判決駁回上
    訴確定；復於91年間因施用第1、2級毒品案件，經本院以91
    年度訴字第1283號刑事判決分別判處有期徒刑8月、5月，應
    執行有期徒刑 1年確定，經送監接續執行，甫於93年9月7日
    縮短刑期假釋出監並付保護管束，至94年5月5日保護管束期
    滿（不構成累犯），此有臺灣高等法院被告全國前案紀錄表
    、本院被告院內索引卡紀錄表、臺灣高雄地方法院檢察署刑
    案資料查註紀錄表各 1份存卷可考，被告仍未能徹底戒絕毒
    品，竟於假釋期間復犯本案施用毒品罪，顯見其無戒毒悔改
    之意，惟念其施用毒品之次數、施用毒品乃自戕一己之身體
    健康，尚未對他人造成危害，且犯後已坦承犯行，態度良好
    等一切情狀，各量處如主文所示之刑，並定其應執行之刑。
四、至扣案之粉末1包（淨重0.27公克，空包裝重0.2公克），經
    送驗後係第 1級毒品海洛因，已如前述，屬違禁物，不問是
    否屬與犯人所有與否，依毒品危害防制條例第18條第 1項前
    段規定，併予宣告沒收銷燬之。又鑑定耗損之毒品，既已滅
    失，即無庸併予宣告沒收銷燬，附此敘明。
據上論斷，應依刑事訴訟法第273條之1第1項、第299條第 1項前
段，毒品危害防制條例第10條第1項、第 2項、第18條第1項前段
，刑法第11條、第51條第5款，判決如主文。
本案經檢察官乙○○到庭執行職務。
中　　華　　民　　國　　94　　年　　6 　　月　　17　　日
                      鳳山刑事第3庭法　  官  唐中興
以上正本證明與原本無異。
如不服本判決，應於判決送達後10日內，向本院提出上訴狀。
                                   書 記 官  顏宗貝
中　　華　　民　　國　　94　　年　　6 　　月　　17　　日
附錄本案判決論罪科刑法條：
毒品危害防制條例第10條
施用第1級毒品者，處6月以上5年以下有期徒刑。
施用第2級毒品者，處3年以下有期徒刑。
